臺灣臺北地方法院刑事判決　　　　　　　　　　　　九十二年度訴字第二七三號
　　公　訴　人　臺灣臺北地方法院檢察署檢察官
　　被　　　告　己○○
　　選任辯護人　賴鴻鳴　律師
　　　　　　　　劉錦勳　律師
　　被　　　告　癸○○
右列被告等因偽造文書等案件，經檢察官提起公訴（九十二年度偵字第一０三一二號
），被告等於準備程序中就被訴事實為有罪之陳述，經本院合議庭裁定由獨任法官以
簡式審判程序審理，本院判決如左：
    主  文
己○○、癸○○共同連續行使偽造私文書，足以生損害於他人，各處有期徒刑壹年拾
月，均緩刑伍年。
    事  實
一、己○○自民國（下同）九十一年五月二十日起至同年九月二十三日止，受僱設於
    臺北市○○區○○路三二七號九樓之二香海文化事業有限公司（下稱香海公司）
    擔任會計之工作，負責保管香海公司、丙○○、丁○○、辛○○、丑○○、甲○○、卯○○、申○○（起訴書誤載為廖虹銀）、寅○○、壬○○、巳○○、子○○、午○○、乙○○、庚○○、未○○、戊○○、辰○○等人在臺北國際商業銀
    行松山分行、華信商業銀行（改名為建華商業銀行）忠孝分行開立帳戶之存摺，
    並經手帳戶內存款之進出；癸○○自八十九年八月一日起至九十一年九月二十三
    日止，服務於「佛光山電視弘法基金會」，擔任業務推廣工作，晚上與己○○住
    同一個寮區，二人與丙○○等十七人均為出家之同門師兄弟。緣於九十一年七月
    二十九日，癸○○收到詐騙集團發出之簡訊稱：「自Super SM@尊敬的用戶為世
    足賽圓滿結束『環球電訊』舉辦通訊贈好禮用戶認證編號K4129為三獎50萬元得
    主請速撥認證專線00000000000」云云，癸○○基於好奇回撥上開電話號碼，由
    於聽不懂對方之說明，找己○○幫忙瞭解後，對方佯稱收訊人獲得五十萬元彩金
    ，惟需先行繳交若干費用。二人為領得彩金，遂依電話指示將款項匯入指定之帳
    戶，之後陸續得到中獎數額愈來愈大的訊息，但須再匯稅金、會員費、佣金、使
    用權利金、股金、押金等名目之款項至指定帳戶始得領取彩金。由於己○○、癸○○二人已無金錢可匯，竟共同意圖為自己不法之所有，並基於概括之犯意聯絡
    ，自九十一年八月五日起至同年九月十日止，在香海公司辦公室，連續多次由己○○向其保管印章之主管「永均法師」丁○○佯稱取款憑條須補蓋章或蓋錯章要
    重蓋云云，致丁○○信以為真而交付香海公司等人之印章，己○○騙得印章後，
    即交與癸○○或自行填寫或電請不知情銀行行員代填之方式偽造取款憑條，並將
    偽造完成之取款憑條交予銀行行員而行使之，使承辦之行員陷於錯誤，從香海公
    司等十八人之存款帳戶中，依取款憑條上所載之金額，如數交付予己○○、癸○○，共計新台幣（下同）八千一百八十五萬元，詳如附表一、二所示，均足生損
    害於香海公司等人之財產權益及前開金融機構（公訴人具狀更正原屬業務侵占部
    分應更正為包含於詐欺取財內之行為）。己○○、癸○○之前開詐欺所得共計八
    千一百八十五萬元，均匯入如附表三所示之詐欺集團人頭帳戶內。
二、案經香海公司、丙○○、丁○○、辛○○、丑○○、甲○○、卯○○、申○○、
    寅○○、壬○○、巳○○、子○○、午○○、乙○○、庚○○、未○○、戊○○
    、辰○○等人告訴及臺北市政府警察局信義分局報請臺灣臺北地方法院檢察署檢
    察官偵查起訴。己○○、癸○○於準備程序中就犯罪事實為有罪之陳述，經本院
    合議庭裁定由獨任法官依簡式審判程序審理。
    理  由
一、訊據被告己○○、癸○○對於右揭犯行自白不諱，核與告訴代理人蘇癸旨指訴情
    節悉相符合，復有被告等自白報告、取款憑條、加蓋印章之空白取款憑條、匯款
    委託書、匯款回條、印鑑卡及補辦登記簿、存摺、捐款收據、存款憑條、告訴人
    等帳戶被挪用金額統計表等影本附卷可稽。事證明確，被告等犯行，堪予認定。
二、核被告等所為，各係犯刑法第二百十六條、第二百十條行使偽造私文書、第三百
    三十九條第一項詐欺取財罪。被告等利用不知情銀行人員代填部分取款憑條以行
    使而詐取財物，均為間接正犯。被告二人對於上開犯行，有犯意聯絡與行為分擔
    ，亦均為共同正犯。被告等盜用印章為偽造私文書之部分行為，其偽造私文書後
    ，進而行使，偽造私文書之低度行為為行使之高度行為所吸收，均不另論罪。被
    告以行使偽造私文書為其詐領告訴人等存款之方法，是所犯之行使偽造私文書罪
    與詐欺取財罪間有方法結果之牽連關係，應從一重之行使偽造私文書罪處斷。爰
    審酌被告等原為出家人，涉世經驗不足，一時貪念而欺騙主管盜用印章詐取財物
    交付詐欺集團之犯罪動機、目的、手段、智識程度、犯罪所生之損害金額甚鉅及
    本身未有得利等一切情狀，分別量處如主文所示之刑，以資儆懲。又被告二人未
    曾受有期徒刑以上刑之宣告，此有臺灣高等法院被告全國前案紀錄表一份在卷可
    稽，其經此次起訴審判後，當能知所警惕，而無再犯之虞，本院因認所宣告之刑
    ，以暫不執行為適當，爰併宣告緩刑五年，以啟自新。又偽造之取款憑條（僅有
    印文並無署押）等雖經被告等持之行使而為供犯罪所用之物，惟均已交付銀行承
    辦人員，而非被告等所有之物，爰不另為沒收之諭知。
三、據上論斷，應依刑事訴訟法第二百九十九條第一項前段、第二百七十三條之一、
    刑法第二十八條、第五十六條、第二百十六條、第二百十條、第三百三十九條第
    一項、第五十五條、第七十四條第一款，罰金罰鍰提高標準條例第一條前段，判
    決如主文。
本案經檢察官呂俊儒到庭執行職務。
中　　　華　　　民　　　國　　九十三　　年　　　七　　　月　　  二    　日
                    臺灣臺北地方法院刑事第十五庭
                                          法  官  薛中興
右正本證明與原本無異。
如不服本判決，應於判決送達後十日內向本院提出上訴狀。
                                          書記官  王黎輝
中　　　華　　　民　　　國　　九十三　　年　　　七　　　月　　　五　　　日
附錄本案論罪科刑法條：
中華民國刑法第二百十條(偽造變造私文書罪)
偽造、變造私文書，足以生損害於公眾或他人者，處五年以下有期徒刑。
中華民國刑法第二百十六條(行使偽造變造或登載不實之文書罪)
行使第二百十條至第二百十五條之文書者，依偽造、變造文書或登載不實事項或使登
載不實事項之規定處斷。
中華民國刑法第三百三十九條(普通詐欺罪)
意圖為自己或第三人不法之所有，以詐術使人將本人或第三人之物交付者，處五年以
下有期徒刑、拘役或科或併科一千元以下罰金。
以前項方法得財產上不法之利益或使第三人得之者，亦同。
前二項之未遂犯罰之。
